臺灣高雄地方法院小額民事判決
111年度雄小字第1163號
原      告  張芝芳
被      告  李姵萱
上列當事人間請求損害賠償事件，本院於民國111年6月28日言詞
辯論終結，判決如下：
    主      文
原告之訴駁回。
訴訟費用新臺幣壹仟元由原告負擔。
    事實及理由
一、原告主張：伊於民國110年1月下旬透過LINE邀請加入A608股
    神俱樂部，遭詐騙集團成員佯稱可投資VRT與EGP虛擬貨幣，
    致伊陷於錯誤，分別於110年2月1日9時3分許、9時5分許各
    匯款新臺幣（下同）4萬9,000元共計9萬8,000元至被告所有
    之台新國際商業銀行帳號00000000000000號帳戶（下稱台新
    銀行帳戶），嗣伊發現係遭詐欺後報警究辦。被告為心智健
    全且具備一般智識之人，可預見金融帳戶提供他人使用，可
    能淪為他人實施犯罪之工具，仍將其所有之台新銀行帳戶存
    摺、提款卡、密碼等資料交付詐騙集團使用，具有幫助他人
    犯罪之未必故意，應負侵權行為之責，爰依侵權行為之法律
    關係，提起本速等語。並聲明：被告應給付原告9萬8,000元
    ，及自起訴狀繕本送達翌日起至清償日止，按週年利率5％計
    算之利息。
二、被告則以：否認原告之主張，伊亦為受害者，且經不起訴處
    分等語，資為抗辯，並聲明：原告之訴駁回。
三、本院之判斷：
（一）按當事人主張有利於己之事實者，就其事實有舉證之責任
      ，民事訴訟法第277條前段定有明文。是以主張法律關係
      存在之當事人，須就該法律關係發生所須具備之特別要件
      ，負舉證之責任。就侵權行為言，主張侵權行為存在之人
      ，即應就侵權行為成立之要件即就行為人有故意或過失、
      有不法侵害權利之行為及有損害之發生、損害與行為之因
      果關係等要件，負舉證責任。而民事訴訟如係由原告主張
      權利者，應先由原告負舉證之責，若原告先不能舉證，以
      證實自己主張之事實為真實，則被告就其抗辯事實即令不
      能舉證，或其所舉證據尚有疵累，亦應駁回原告之請求。
      原告主張被告提供台新銀行帳戶金融卡及密碼係出於幫助
      他人犯罪之未必故意；被告固不否認有交付帳戶金融卡及
      密碼之情，然否認伊有參與詐騙，並以前揭情詞置辯，原
      告自應就此利己之事實，負舉證責任之責。　　
（二）查被告提供台新銀行帳戶之存摺、提款卡、密碼等資料交
      付詐騙集團使用，所為涉犯詐欺罪嫌，經臺灣臺南地方檢
      察署110年度偵字第8060號、第88069號（下稱系爭偵案）
      以被告犯罪嫌疑不足為不起訴處分確定，業據本院調取系
      爭偵案卷宗核閱明確。而原告以其遭受詐騙，並就被告提
      供台新銀行帳戶之存摺、提款卡、密碼等資料交付詐騙集
      團使用等相同事實，對被告提起詐欺等刑事告訴，亦據臺
      灣高雄地方檢察署110年度偵字第105024號、第15470號、
      第18720號、第19989號、第21088號再以犯罪嫌疑不足為
      不起訴處分，有該不起訴處分書在卷可憑。據被告於系爭
      偵案供稱：110年1月間自稱OK忠訓之林先生問我有無貸款
      需求，我是銀行協商用戶，大約積欠中國信託10萬元至20
      萬元，我當時想要借5萬元還地下錢莊的錢，對方說可以
      分期，一期繳700多元，他說要先審核我的帳戶，幫我把
      帳戶資料整合、洗漂亮，之後再幫我送銀行審核，審核2
      至3個禮拜後貸款就會核撥，對方請人來我的租屋處跟我
      拿帳戶跟提款卡，我於101年1月28日出國，101年2月10日
      才發現帳戶異常，即打電話給銀行跟警局等語（見系爭偵
      案第8060號卷第18至19頁、第31至第32頁）。本院審酌現
      今貸款不易，需款者為順利貸得款項，往往順應出借者之
      要求，實屬常情。況現今詐欺集團詐騙手法花招百出，無
      所不騙，除一般以詐騙電話誘騙民眾匯款之外，利用刊登
      求職廣告或佯稱可代為申辦貸款手法，引誘無知民眾上門
      求助，騙取可以逃避執法人員之追查之行動電話門號、金
      融機構存款帳戶供渠等使用，類此案件時有所聞且迅速增
      加中，是被告主張伊亦為遭受詐騙之被害人等語，並非不
      能採信。而原告復未提出任何證據加以佐證，依法自難為
      有利於原告之認定，是原告之主張，尚難憑採，洵屬無據
      。從而，原告依侵權行為之法律關係，請求被告應給付9
      萬8,000元及法定遲延利息，為無理由，應予駁回。
四、據上論結，本件原告之訴為無理由，依民事訴訟法第78條，
    判決如主文。
中　　華　　民　　國　　111 　年　　7 　　月　　8 　　日
                  高雄簡易庭  法  官  饒志民
以上正本係照原本作成。
民事訴訟法第436條之24第2項：對於本判決之上訴，非以違背法
令為理由，不得為之。如對本判決上訴，須於判決送達後20日內
向本院提出上訴狀，並須表明原判決所違背之法令及其具體內容
與依訴訟資料可認為原判決有違背法令之具體事實之上訴理由。
（均須按他造當事人之人數附繕本）。
中　　華　　民　　國　　111 　年　　7 　　月　　8 　　日
   　　　　　 　　            書記官  史華齡